臺灣臺北地方法院刑事判決　　　　　　　　94年度自字第28號
自　訴　人　甲○○
自訴代理人　楊貴森律師
被　　　告　乙○○原名陸遒）.
上列被告因詐欺案件，經自訴人提起自訴，本院判決如下：
    主  文
乙○○無罪。
    理  由
一、自訴意旨略以：被告乙○○（原名陸遒）於民國93年4、5月
    間，得知自訴人甲○○對金瑞發國際有限公司（下稱金瑞發
    公司）取得下列11項產品之代理商權利：美膚精華霜30ml
    、氨基酸洗面霜100ml 、植孕乳霜激素（玫瑰）100g、
    植孕乳霜激素（天竺葵）100g、玻尿酸原液50ml、柔
    膚喚膚露120ml、防護隔離霜50g、角質精華霜100g、
    幹細胞霜15ml、全效美皙精華霜50ml、機能保濕精華膠
    30g （下稱上開產品），因上開產品商機無限，前景看好，
    被告竟意圖為自己不法之所有，於93年7、8月間，在台北市
    中山區○○路70號7樓之7，向自訴人佯稱願意與自訴人共同
    成立美一身企業有限公司（下稱美一身公司），雙方各出資
    新台幣（下同）150 萬元，自訴人係以上開產品之代理權及
    舊有設備作為出資，致自訴人信以為真，因而陷於錯誤將上
    開產品之代理權及舊有設備交付被告，嗣美一身公司於93年
    9 月20日經台北市政府核准設立登記，惟被告竟未將自訴人
    列為公司股東，自訴人始知受騙，因認被告涉犯刑法第339
    條之詐欺罪嫌等語。
二、本件自訴人認被告涉犯詐欺罪嫌，無非係以買賣權利代理合
    約書、美一身公司總資產表、台北市政府營利事業登記證、
    美一身公司登記事項卡等件為其主要論據。訊據被告固坦承
    其係美一身公司負責人，該公司為上開產品之代理商，自訴
    人並非該公司股東等情不諱，惟堅決否認有何自訴人所指之
    詐欺犯行，辯稱：我與自訴人並沒有約定共同成立美一身公
    司，我們是約定合作出資經營美容事業，我出資50萬元，自
    訴人以產品的智慧財產權作為出資，舊有設備是自訴人自行
    搬到公司的，這不是美一身公司的資產，我們是於美一身公
    司成立後，才約定合作美容事業，美一身公司的經營項目不
    只有美容事業，還包括進口有機產品等語。
三、按犯罪事實應依證據認定之，無證據不得認定犯罪事實；不
    能證明被告犯罪者，應諭知無罪之判決，刑事訴訟法第15 4
    條第2項、第301條第1 項分別定有明文。又事實之認定，應
    憑證據，如未能發現相當證據，或證據不足以證明，自不能
    以推測或擬制之方法，為裁判基礎；刑法第339 條詐欺罪之
    成立，係以行為人意圖為自己或第三人不法之所有，以詐術
    使人將本人或第三人之物交付或取得利益為要件，所謂以詐
    術使人交付，必須被詐欺人因其詐術而陷於錯誤，若其所用
    方法，不能認為詐術，亦不致使人陷於錯誤，即不構成該罪
    （最高法院40年台上字第86號、 46年台上字第260號判例意
    旨參照）。
四、經查：
　（一）自訴人所提出之台北市政府營利事業登記證及美一身公
        司登記事項卡，僅能證明自訴人確非美一身公司股東之
        事實，但無法證明被告有何施用詐術之犯行，自訴人雖
        主張上開產品之代理權為其所取得，作為與被告共同成
        立美一身公司之出資，並提出買賣權利代理合約書為憑
        ，經本院依聲請向金瑞發公司函詢之結果，該公司函覆
        略稱：本公司確有將產品代理權授予甲○○，雙方所簽
        訂之買賣權利代理合約書為真正等語，有該公司回函1
        紙附卷可稽（見本院卷第78頁），而被告亦不否認美一
        身公司現為上開產品之代理商，惟此僅能證明美一身公
        司所經銷上開產品之代理權，係自訴人向金瑞發公司取
        得，至於自訴人再將代理權讓與美一身公司之原因，究
        係作為與被告共同成立美一身公司之出資，抑或合作經
        營美容事業之出資，尚無法證明，佐以自訴人迄未提出
        任何足以證明被告應將其列為美一身公司股東之積極證
        據，是自難認被告有何施用詐術詐騙自訴人讓與上開產
        品代理權之犯行。
  （二）自訴人另提出美一身公司總資產表，用以證明該總資產
        表所示之舊有設備亦係其作為成立美一身公司之出資，
        被告對於上開舊有設備確為自訴人所有乙節，固不爭執
        ，然否認係自訴人為成立美一身公司之出資，而查證人
        即美一身公司會計丙○○（原名葉育如）到庭證稱：卷
        附美一身公司總資產表是甲○○的男朋友叫我製作的，
        其中打勾部分（即舊有設備）是甲○○於93年12月初公
        司開幕前搬進來的，說要作為公司的資產，被告沒有同
        意將這些舊有設備列為公司資產，因為當時他不在，且
        當初公司要成立時，被告與甲○○有提到公司要如何擺
        設，被告說公司的東西都要買新的，甲○○是公司的美
        容師，有支領薪水等語（見本院94年5 月26日審判筆錄
        ），是依證人丙○○所述，可知自訴人係自行將其所有
        之舊有設備搬入美一身公司，難認被告有與自訴人約定
        以該舊有設備作為成立美一身公司出資之情事，是以自
        訴人所提出之美一身公司總資產表，亦不足以證明被告
        有何施用詐術詐騙自訴人提供上開舊有設備之犯行。
五、綜上所述，自訴人既未能提出任何足資證明被告應將其列為
    美一身公司股東之積極證據，且依卷內自訴人所舉之證據，
    復無法證明被告有何施用詐術詐騙自訴人讓與上開產品代理
    權及舊有設備之犯行，已如前述，自難僅憑被告並未將自訴
    人列為美一身公司股東及美一身公司為上開產品之代理商等
    情，遽以推斷被告即有自訴人所指述之詐欺犯行，被告所辯
    尚非全然無據。此外，復查無其他積極證據足以證明被告有
    何詐欺取財或詐欺得利之犯行，揆諸前揭說明，既不能證明
    被告犯罪，依法自應諭知無罪之判決。
據上論斷，應依刑事訴訟法第343條、第301條第1 項，判決如主
文。　　　　　　　　　　1
中　　華　　民　　國　　94　　年　　6 　　月　　30　　日
　　　　　　　  　　刑事第十三庭  審判長法官  朱瑞娟
                                        法官  陳慧萍
                                        法官　鍾素鳳
以上正本證明與原本無異。
如不服本判決，應於判決送達後10日內，向本院提出上訴狀。
　　　　　　　　　　　　　　　        書記官　陳鳳瀴
中　　華　　民　　國　　94　　年　　6 　　月　　30　　日
